【裁判字號】    89,上訴,2263
【裁判日期】    891220
【裁判案由】    毒品危害防制條例
【裁判全文】
臺灣高等法院臺中分院刑事判決                  八十九年度上訴字第二二六三號
    上  訴  人
    即  被  告  乙○○
右列上訴人因毒品危害防制條例案件，不服臺灣南投地方法院中華民國八十九年十月
二十六日第一審判決（民國八十九年度訴字第三八五號；起訴案號：臺灣南投地方法
院檢察署八十九年度毒偵字第一六二號），提起上訴，本院判決如左：
    主  文
上訴駁回。
    事實及理由
一、本案經本院審理結果，認第一審判決認事用法及量刑均無不當，應予維持，並引
    用第一審判決書記載之事實、證據及理由（如附件）。
二、被告上訴意旨指摘原判決量刑過重云云，經核非有理由，應予駁回。
據上論斷，應依刑事訴訟法第三百六十八條、第三百七十三條，判決如主文。
本案經檢察官甲○○到庭執行職務。
中      華      民      國    八十九    年      十二    月      二十    日
                                  臺灣高等法院臺中分院刑事第八庭
                                        審判長法  官  羅  得  村
                                              法  官  古  金  男
                                              法  官  林  輝  煌
右正本證明與原本無異。
如不服本判決，應於判決送達後十日內向本院提出上訴狀，其未敘述理由者，應於提
出上訴狀後十日內向本院補提理由書，並按他造當事人之人數提出繕本。
                                              書記官  劉  恒  宏
中      華      民      國    八十九    年      十二    月    二十二    日
                                                                        Ｄ
臺灣南投地方法院刑事判決                          八十九年度訴字第三八五號
    公  訴  人  臺灣南投地方法院檢察署檢察官
    被      告  乙○○  男  二十三歲（民國○○○年○○月○日生）
                        住南投縣草屯鎮○○路十九號（現於臺灣臺中戒治所執行
                        中）
                        身分證統一編號：Ｍ一二五五八七三一號
右列被告因違反毒品危害防制條例案件，經檢察官提起公訴（八十九年度毒偵字第一
六二０號），本院判決如左：
    主  文
乙○○連續施用第一級毒品，累犯，處有期徒刑壹年；扣案之第一級毒品海洛因（淨
重）玖點伍壹公克沒收銷燬之。又連續施用第二級毒品，累犯，處有期徒刑柒月；扣
案之第二級毒品安非他命（含袋重）伍點陸公克沒收銷燬之。應執行有期徒刑壹年
月；扣案之第一級毒品海洛因（淨重）玖點伍壹公克、第二級毒品安非他命（含袋重
）伍點陸公克沒收銷燬之。
    事  實
一、乙○○前於民國八十四年間，因違反麻醉藥品管理條例案件，經本院判處有期徒
    刑四月確定，於八十四年十月二十日易科罰金執行完畢；又於八十七年十月間及
    八十八年四月間，因施用毒品案件，經臺灣南投地方法院檢察署檢察官聲請本院
    分別以八十七年度毒聲字第六Ｏ五號、及八十八年度毒聲字第五ＯＯ號裁定送觀
    察勒戒後，因其無繼續施用毒品之傾向，由該署檢察官於八十七年十一月六日、
    八十八年五月四日分別以八十七年度偵字第四七二八號、八十八年度偵字第一二
    八Ｏ號案處分不起訴確定。後乙○○又因三犯施用毒品案件，由本院於八十九年
    一月十四日以八十八年度訴字第二六０號判決有期徒刑一年確定；並經本院依檢
    察官之聲請，以八十八年度毒聲字第一三七五號裁定令乙○○入戒治處所，施以
    強制戒治一年。嗣因戒治成效經評定為合格，再依本院八十九年度毒聲字第三九
    Ｏ號裁定准予停止戒治所餘期間交付保護管束，其期間自八十九年三月七日起至
    八十九年十一月七日止。惟乙○○於保護管束期間又再犯施用第二級毒品罪，再
    度經本院於八十九年六月十六日以八十九年投刑簡字第二六一號簡易判決，處有
    期徒刑六月確定（八十九年六月二十一日送達於乙○○）。乙○○仍不知改過，
    復基於概括之犯意，自八十九年六月底起，至八十九年八月二十四日止，連續在
    南投縣草屯鎮○○路二三之五號居處，以將第一級毒品海洛因摻入香煙內，再點
    火吸食之方式，非法施用海洛因多次。又另基於概括之犯意，自八十九年七月初
    起，至八十九年八月二十四日止，連續在上開居處，以將第二級毒品安非他命置
    於玻璃管內，再點火加熱吸食所生之白色煙霧之方式，非法施用安非他命多次。
    嗣於八十九年八月二十四日二十時許，乙○○在上開居處為警查獲，並扣得其所
    有之海洛因重約十點六公克（含袋重，淨重為九‧五一公克），及安非他命重約
    五點六公克（含袋重）。
二、案經南投縣警察局草屯分局報請臺灣南投地方法院檢察署檢察官偵查起訴。
    理  由
一、訊據被告乙○○對右揭施用海洛因與安非他命之犯行坦承不諱，其為警查獲時所
    採之尿液經送鑑定結果，亦呈嗎啡及甲基安非他命之陽性反應，有南投縣衛生局
    八十九年九月十三日投衛局六字第一四一五七號尿液檢驗單一紙附卷可憑；又扣
    案被告所有之白粉二小包，經送鑑定結果，確係海洛因，淨重九‧五一公克，有
    法務部調查局八十九年九月二十八日（８９）陸（一）00000000號鑑定
    通知書一紙附卷可證；復有扣案之安非他命（含袋重）五‧六公克可資佐證。又
    被告於八十七年十月間及八十八年四月間，因施用毒品案件，經臺灣南投地方法
    院檢察署檢察官聲請本院分別以八十七年度毒聲字第六Ｏ五號、及八十八年度毒
    聲字第五ＯＯ號裁定送觀察勒戒後，因其無繼續施用毒品之傾向，由該署檢察官
    於八十七年十一月六日、八十八年五月四日分別以八十七年度偵字第四七二八號
    、八十八年度偵字第一二八Ｏ號案處分不起訴確定，臺灣南投地方法院檢察署刑
    案資料查註紀錄表一份附卷可證。後被告又因三犯施用毒品案件，經本院於八十
    九年一月十四日以八十八年度訴字第二六０號判決判處有期徒刑一年確定；及被
    告於保護管束期間再犯施用第二級毒品罪，經本院以八十九年投刑簡字第二六一
    號簡易判決判處有期徒刑六月確定（八十九年六月二十一日送達於被告），亦有
    本院八十八年度訴字第二六０號判決書、八十九年投刑簡字第二六一號判決書各
    一份附卷可證，且經調取本院八十九年度投刑簡字第二六一號卷詳閱屬實。綜上
    所述，被告係三犯施用毒品罪，其犯行均堪以認定。
二、核被告乙○○所為，係犯毒品危害防制條例第十條第一項之施用第一級毒品罪與
    第二項之施用第二級毒品罪。其持有第一級毒品與第二級毒品之低度行為，為施
    用之高度行為所吸收，不另論罪。被告所為多次施用海洛因及安非他命之行為，
    時間緊接，觸犯構成要件相同之罪名，顯係出於概括之犯意為之，均為連續犯，
    應依刑法第五十六條之規定以一罪論，並加重其刑；被告所犯上開二罪間，犯意
    各別，罪名有殊，應予分論併罰。被告前曾於八十四年間，因違反麻醉藥品管理
    條例案件，經本院判處有期徒刑四月確定，於八十四年十月二十日易科罰金執行
    完畢，有臺灣南投地方院檢察署刑案資料查註紀錄表與臺灣高等法院被告全國前
    案紀錄表各一份附卷可證，其於五年內再犯有期徒刑以上之本罪，為累犯，應依
    法加重其刑；並均遞加重其刑。爰審酌被告犯罪動機、前科情形、教育程度、犯
    罪之手段、施用毒品之時間次數、被判處徒刑之次數、所生危害等一切情狀，分
    別量處如主文所示之刑，並定其應執行之刑。
三、扣案之海洛因（淨重）九‧五一公克、安非他命（含袋重）五‧六公克，分別屬
    第一級毒品與第二級，應依毒品危害防制條例第十八條第一項之規定沒收銷燬之
    。
據上論斷，應依刑事訴法第二百九十九條第一項前段、毒品危害防制條例第十條第一
項、第二項、第十八條第一項、刑法第十一條前段、第五十六條、第四十七條、第五
十一條第五款，判決如主文。
本案經檢察官謝耀德到庭執行職務。
中      華      民      國    八十九    年      十      月    二十六    日
                                    臺灣南投地方法院刑事庭
                                        法  官  施  慶  鴻
右正本證明與原本無異。
如不服本判決，應於判決送達後十日內，向本院提出上訴狀。
                                        書記官
中      華      民      國    八十九    年      十      月    二十六    日
附錄本案論罪科刑法條：
毒品危害防制條例第十條第一項、第二項：
施用第一級毒品者，處六月以上五年以下有期徒刑。
施用第二級毒品者，處三年以下有期徒刑。


司法院資訊處製作；財團法人民間司法改革基金會備份。
